---
title: "TP1--"
author: "Magdalena Cortiñas"
date: "1/10/2021"
output: html_document
---

**TP1:** 

*Trabajaré con un dataset de la Ciudad Autónoma de Buenos Aires (BAData), incocorporando los Centros de Salud de CABA e identificar la presencia en los barrios*


**1- Voy a comenzar cargando las librerías con las que voy a trabajar**

```{r}
library(tidyverse)
library(dplyr)
```

**2-Voy a cargar el dataset a utilizar** 


```{r}
cesac <- read_csv("cesacs.csv")
```


Ahora conozcamos nuestro dataset:

Para esto, empecemos por los nombres:

```{r}
names(cesac)
```

*Veamos como se estructura:*

```{r}
dim(cesac)
```

*El dataset dispone de 45 registros/filas y 23 columnas:*

```{r}
ncol(cesac)
```

```{r}
nrow(cesac)
```
*Ahora, veamos el encabezado de datos:*

```{r}
head(cesac)
```

*Continuaré haciendo un resumen estadístico de los datos:*

```{r}
summary(cesac)
```

*Ahora veré la estructura del Dataset:*

```{r}
str(cesac)
```

*A continuación, haré un resumen estadístico de las Comunas del Dataset*

```{r}
summary(cesac$barrio)
```

```{r}
str(cesac$barrio)
```
*Como se puede observar, el dataset se encuentra compuesto por CESAC distribuidos en los distintos barrios de CABA.*


*Voy a filtrar aquellos ubicados en el barrio de Villa Lugano*

```{r}
filtro_C13 <-filter(cesac, barrio=="VILLA LUGANO")
head(filtro_C13)
```

```{r}
dim(filtro_C13)
```
*Como podemos observar, en Villa Lugano arroja 6 centros*

*A continuación, voy a renombrar la columna del nombre del establecimiento":*

```{r}
Renombrar <- rename(filtro_C13, "Centro de Salud"=nombre)
```
